臺灣屏東地方法院民事裁定　　　　　　100年度監宣字第151號
聲　請　人　朱淑芬
相　對　人　陳漏勇
上列聲請人聲請監護宣告事件，本院裁定如下：
    主  文
宣告陳漏勇（男、民國○○年○○月○○日生、身分證統一編號：Ｚ000
000000號）為受監護宣告人。
選定朱淑芬（女、民國○○年○ 月○ 日生、身分證統一編號：Ｚ000
000000號）為受監護宣告之人陳漏勇之監護人。
指定陳世平（男、民國○○年○ 月○○日生、身分證統一編號：Ｚ000
000000號）為會同開具財產清冊之人。
聲請費用新臺幣壹仟元由受監護宣告之人負擔。
    理  由
一、聲請意旨略以：聲請人朱淑芬之公公即相對人陳漏勇（男，
    民國○○年○○月○○日生，身分證統一編號：Ｚ000000000號，住
    屏東縣屏東市○○街○段134 號）因罹患中風病症，雖經延
    醫診治仍無起色，已至不能處理自己事務之程度，為此依民
    法第14條之規定，聲請宣告相對人為受監護宣告人等語。
二、聲請人主張上開各情，業據其提出戶口名簿影本、寶建醫療
    社團法人寶建醫院診斷證明書等件為證，並經本院前往寶建
    醫院，於鑑定人張漢章醫師前點呼相對人，並詢問其姓名、
    年籍等問題，其無反應。本院另就相對人之精神及心智狀況
    訊問鑑定人，經鑑定人鑑定結果，認相對人於84年前曾三度
    中風，於84年腦幹出血後，意識狀態即呈現不穩定情形，之
    後生活一直於安養院渡過，日常生活基本功能皆須他人完全
    照護，且個案精神狀態呈現呆滯，對外界刺激皆無反應，無
    法言語，只發出無意義之單音，無法評估情緒及認知狀態。
    個案因長期臥床，大小便失禁，無法進食，以胃造管灌食
    ，四肢萎縮，目前各案對外界之知覺、意識、理會及判斷能
    力完全缺乏，已呈現植物人之狀態，達法律上監護宣告之標
    準等情，有本院100 年11月25日訊問筆錄、寶建醫療社團法
    人寶建醫院100 年11月30日（100）寶建醫字第520號函附之
    精神狀態評估1 份在卷可憑。本院綜合上開勘驗結果及鑑定
    人之意見，認相對人確因精神障礙，致不能為意思表示或受
    意思表示之程度，故聲請人聲請對相對人為監護之宣告，為
    有理由，應予准許。
三、按受監護宣告之人應置監護人；法院為監護之宣告時，應依
    職權就配偶、四親等內之親屬、最近一年有同居事實之其他
    親屬、主管機關、社會福利機構或其他適當之人選定一人或
    數人為監護人，並同時指定會同開具財產清冊之人；法院選
    定監護人時，應依受監護宣告之人之最佳利益，優先考量受
    監護宣告之人之意見，審酌一切情狀，並注意下列事項：一
    、受監護宣告之人之身心狀態與生活及財產狀況。二、受監
    護宣告之人與其配偶、子女或其他共同生活之人間之情感狀
    況。三、監護人之職業、經歷、意見及其與受監護宣告之人
    之利害關係。四、法人為監護人時，其事業之種類與內容，
    法人及其代表人與受監護宣告之人之利害關係，修正後之民
    法第1110條、第1111條第1 項、第1111條之1 定有明文。
四、本院審酌聲請人朱淑芬為相對人之媳婦，最近親屬即相對人
    之女陳麗華、陳麗香、陳麗雪、陳麗珍及配偶陳莊秀緞亦同
    意由朱淑芬擔任相對人之監護人，是由朱淑芬負責護養及照
    顧相對人並管理其財產，應能符合相對人之最佳利益，爰選
    定朱淑芬為監護人。另依上開規定，法院於選定監護人時，
    應同時指定會同開具財產清冊之人，及依民法第1113條準用
    同法第1099條之規定，監護開始時，監護人對於受監護人之
    財產，應依規定會同遺囑指定、當地直轄市、縣（市）政府
    指派或法院指定之人，於2 個月內開具財產清冊，並陳報法
    院。為使朱淑芬得於期限內開具財產清冊並陳報法院，並衡
    酌陳世平係相對人之子，平日亦會協助處理相對人事務，上
    開親屬亦同意由其擔任會同開具財產清冊之人，爰併指定陳
    世平為會同開具財產清冊之人。
五、依民事訴訟法第608 條第1 項，非訟事件法第24條第1 項，
    裁定如主文。
中    華    民    國   100    年    12    月    5     日
                        家事庭  法  官  張以岳
以上正本係照原本作成。
如不服本裁定關於選定監護人及指定會同開具財產清冊之人等部
分，應於送達後10日內向本院提出抗告狀，並繳納抗告費新臺幣
1,000元；其餘關於宣告監護之部分，不得抗告。
中    華    民    國   100    年    12    月    6     日
                                書記官  胡世瑩